臺灣臺北地方法院民事裁定　　　　　　 100年度簡抗字第53號
抗　告　人　姚木森
上列抗告人與相對人建新興業股份有限公司、陳姵錡間給付票款
事件，抗告人對於中華民國100年9月16日本院臺北簡易庭100年
度北簡字第1967號裁定提起抗告，本院裁定如下：
    主  文
抗告駁回。
抗告費用新臺幣壹仟元由抗告人負擔。
    理  由
一、按提起民事訴訟，應依民事訴訟法第77條之13之規定繳納訴
    訟費用，此為必須具備之程式；又起訴不合程式，經法院定
    期命補正，仍未補正，法院應以裁定駁回之，民事訴訟法第
    249條第1項第6款定有明定。前揭規定依同法第436條第2項
    於簡易訴訟程序仍適用之。另按駁回訴訟救助聲請之裁定確
    定前，第一審法院不得以原告未繳納裁判費為由駁回其訴，
    民事訴訟法第109條之1亦有明文。是以，反面推知，如駁回
    訴訟救助聲請之裁定確定後，原告猶未補繳裁判費，第一審
    法院當可以原告未繳裁判費為由駁回其訴甚明。況抗告人雖
    曾聲請訴訟救助，並對於駁回其聲請之裁定提起抗告，但原
    法院審判長命其補繳裁判費之裁定，並不因此失其效力，該
    裁定所定補繳裁判費之期間，亦不因此停止進行，原法院以
    抗告人逾期未補繳裁判費，認其上訴為不合法以裁定駁回，
    於法並無不合，最高法院28年抗字第121號判例意旨同可參
    照。
二、抗告意旨略以：抗告人遭相對人詐騙新臺幣（下同）一千多
    萬元，且年屆70多歲已無工作能力，生活困苦而無資力繳納
    裁判費。又依民事訴訟法第109條之1，法院不得以原告未繳
    納裁判費為由駁回其訴，然原法院以抗告人未於期間內補繳
    裁判費，認為抗告人之訴不合法而裁定駁回，抗告人實難甘
    服，為此提起本件抗告等語。
三、經查，本件抗告人起訴請求相對人給付1278萬元及利息，應
    繳裁判費124,464元。經原審於民國100年1月24日裁定命抗
    告人於收受裁定後10日內補正，該裁定於100年1月26日送達
    抗告人，有送達證書附卷可稽（見原審卷第10頁）。嗣抗告
    人於100年2月25日聲請訴訟救助，經原審於100年5月23日以
    100年度北簡救字第15號裁定駁回聲請（見本院100年度北簡
    救字第15號卷第51頁），抗告人就此駁回訴訟救助之裁定提
    起抗告，經本院於100年7月6日以100年度簡抗字第38號裁定
    駁回抗告，抗告人提起再抗告，亦經本院於100年8月9日以
    100年度簡抗字第38號裁定駁回再抗告確定，且此確定裁定
    已於100年8月16日送達抗告人。準此，揆諸前揭規定與判例
    意旨，抗告人聲請訴訟救助既經裁定駁回確定，原審於99年
    1月24日命其補繳裁判費之裁定亦無因抗告人聲請訴訟救助
    而失其效力，該裁定所定補繳裁判費之期間，亦不因此停止
    進行。而抗告人迄100年9月16日原審裁定前仍未補正，有本
    院臺北簡易庭詢問簡答表在卷足憑（見原審卷第65頁），則
    原審以抗告人未於期間內補繳裁判費為由，駁回抗告人於原
    審之訴，於法並無不合，抗告人提起本件抗告為無理由，應
    予駁回。
四、依民事訴訟法第95條、第78條，裁定如主文。
中    華    民    國   100    年    10    月    18    日
              民事第五庭    審判長法官  薛中興
                                法  官  郭顏毓
                                法  官  羅月君
以上正本係照原本作成。
本裁定不得抗告。
中    華    民    國   100    年    10    月    18    日
                                書記官  王文心